【裁判字號】    90,易,3781
【裁判日期】    901231
【裁判案由】    毒品危害防制條例
【裁判全文】
臺灣臺中地方法院刑事判決                          九十年度易字第三七八一號
    公  訴  人  台灣台中地方法院檢察署檢察官
    被      告  甲○○
右列被告因毒品危害防制條例案件，經檢察官提起公訴（九十年度偵字第二○六○九
號），本院判決如左：
    主  文
甲○○持有第一級毒品，累犯，處有期徒刑肆月，如易科罰金，以參佰元折算壹日。
扣案之海洛因壹包（驗後淨重壹點零玖公克）沒收銷燬之。
    事  實
一、甲○○前因施用第二級毒品罪，經本院判處有期徒刑五月確定，並於民國九十年
    五月十七日執行完畢。猶不知悔改，復於九十年九月二十二日十八時許，在台中
    市中興大學門口，以新台幣五千元之代價，向綽號「阿文」姓名年籍均不詳之男
    子，購買第一級毒品海洛因一包（驗後淨重一‧○九公克），而收受持有。嗣於
    同年月二十四日凌晨一時三十分許，甲○○駕駛租來之自小客車，行經台中市○
    ○路一九七之六號前，為警當場臨檢，在車內扣得該包海洛因。
二、案經臺灣臺中地方法院檢察署檢察官自動檢舉偵查起訴。
    理  由
一、訊據被告甲○○，固坦承該包海洛因係在伊承租之自小客車中被查獲，惟辯稱：
    該包海洛因係「阿文」前一天坐該車子時，遺留在車內云云。經查，右揭事實，
    業據被告於警、偵訊中坦承係其向「阿文」所購買，此有各該筆錄在卷可佐，又
    「阿文」是誰？住何處？被告均無法提出資料供本院調查，因認其所辯，僅係卸
    責之詞，不足採信，另該包海洛因經送化驗結果，亦認確係海洛因無誤，此有法
    務部調查局九十年十一月五日第000000000號鑑定通知書一紙附卷可稽
    。本件事證明確，被告犯行應堪認定。
二、核被告所為，係犯毒品危害防制條例第十一條第一項持有第一級毒品罪。又其前
    因施用第二級毒品罪，經本院判處有期徒刑五月確定，並於民國九十年五月十七
    日執行完畢，有臺灣高等法院被告全國前案紀錄表在卷可按，被告於受有期徒刑
    之執行完畢後，五年以內再犯有期徒刑以上之罪，為累犯，依刑法第四十七條規
    定，應加重其刑。爰審酌被告犯後飾詞卸責、未具悔意，惟持有量甚微等一切情
    狀，量處如主文所示之刑，並諭知易科罰金之折算標準。又扣案之海洛因一包（
    驗後淨重一‧○九公克），依同條例第十八條第一項前段規定，應併宣告沒收銷
    燬之。
據上論斷，應依刑事訴訟法第二百九十九條第一項前段，毒品危害防制條例第十一條
第一項、第十八條第一項前段，刑法第十一條前段、第四十七條，罰金罰鍰提高標準
條例第二條，判決如主文。
中      華      民      國    九十      年     十二     月    三十一    日
                                          法  官  李  秋  娟
右正本證明與原本無異。
如不服本判決，應於判決送達後十日內向本院提出上訴狀，上訴於臺灣高等法院臺中
分院( 須附繕本 )。
                                          書記官
中      華      民      國    九十      年     十二     月    三十一    日
附錄論罪科刑法條：
毒品危害防制條例第十一條第一項：持有第一級毒品者，處三年以下有期徒刑、拘役
或新台幣五萬元以下罰金。


司法院資訊處製作；財團法人民間司法改革基金會備份。
